【裁判字號】    89,易,44
【裁判日期】    890118
【裁判案由】    傷害等
【裁判全文】
臺灣雲林地方法院刑事判決
    公  訴  人  臺灣雲林地方法院檢察署檢察官
    被      告  丙○○
右列被告因傷害等案件，經檢察官提起公訴（八十八年度偵字第五三０七號），本院
判決如左︰
    主  文
丙○○傷害人之身體，處有期徒刑貳月，如易科罰金，以參佰元折算壹日，扣案之鐵
管壹支沒收；又損壞他人檳榔攤之門框，足以生損害於他人，處拘役貳拾日，如易科
罰金，以參佰元折算壹日。
    事  實
一、丙○○在雲林縣褒忠鄉○○路與中勝路口擺設檳榔攤，與乙○○○之阿女檳榔攤
    毗鄰，民國八十八年九月三日十八時許，丙○○與其夫在檳榔攤吵架，適乙○○
    ○在旁，丙○○因認乙○○○在看笑話而心生不悅，遂與乙○○○發生口角，進
    而基於毀損之犯意，持鐵管一支，敲擊乙○○○之檳榔攤（未達毀棄、損壞或致
    不堪使用之程度），並隨手撿拾地上之磚塊砸向乙○○○之檳榔攤，致檳榔攤之
    門框部分凹陷，而生損壞於乙○○○，丙○○氣猶未消，復基於傷害之犯意，持
    上開鐵管毆打乙○○○，致乙○○○受有右膝上方、左膝下、左小腿等處瘀腫、
    左手背擦傷等傷害。
二、案經乙○○○訴由雲林縣警察局虎尾分局報請台灣雲林地方法院檢察署檢察官偵
    查起訴。
    理  由
一、訊據被告丙○○對其右揭毀損之犯罪事實坦承不諱，並供承其確有於上述時、地
    ，與告訴人乙○○○發生爭執之情，惟其矢口否認有傷害告訴人之犯行，辯稱：
    伊固有持扣案之鐵管敲打告訴人之檳榔攤，然伊並未出手打告訴人云云。惟查：
    被告右揭傷害及毀損之犯罪事實，業據告訴人指訴歷歷，核與證人甲○○結證其
    確有見被告持鐵管亂打及被告之母李淑珠證述被告確有持鐵管打告訴人之檳榔攤
    等情大致相符，並有診斷證明書一紙在卷及鐵管一支、磚磈一個扣案可相佐證；
    被告亦不否認當日卻有與告訴人發生爭執，進而以鐵管及磚磈砸告訴人之檳榔攤
    ，則告訴人前指述被告傷害之事實已非無稽，而證人甲○○更證稱當日雖未見被
    告打到告訴人，然被告當時係持鐵管一陣亂打，則其間是否有傷及告訴人，非無
    可能，足見告訴人所指傷害之事實，當屬有據，是被告犯行洵堪認定，其空言否
    認，不足採信，應予依法論科。
二、核被告所為，係犯刑法第二百七十七條第一項之傷害罪及同法第三百五十四條之
    毀損罪。其所犯二罪，犯意各別，行為互殊，應分論併罰。爰審酌被告犯罪之動
    機、目的、手段、犯罪時所受之刺激、品行、被害人所受傷害及損失之程度、被
    告犯罪後之態度等一切情狀，分別量處如主文所示之刑，並分別諭知易科罰金之
    折算標準。扣案之鐵管，係供被告傷害所用，且係被告所有，業據被告供認在案
    ，爰依法併予宣告沒收。至磚塊一個為價值甚低之物，爰不併予宣告沒收。
三、據上論斷，應依刑事訴訟法第二百九十九條第一項前段、刑法第二百七十七條第
    一項、第三百五十四條、第四十一條、第三十八條第一項第二款、罰金罰鍰提高
    標準條例第一條前段、第二條，判決如主文。
本案經檢察官徐維嶽到庭執行職務。
中      華      民      國      八十九      年      一    月    十八    日
                                         臺灣雲林地方法院刑事第一庭
                                             法  官  葛  永  輝
右正本證明與原本無異。
如不服本判決，應於判決送達後十日內向本院提出上訴狀( 應附繕本 )。
                                             書記官  康  正  傳
中      華      民      國      八十九      年      一    月    十八    日
刑法第二百七十七條
  傷害人之身體或健康者，處三年以下有期徒刑、拘役或一千元以下罰金。
  犯前項之罪因而致人於死者，處無期徒刑或七年以上有期徒刑，致重傷者，處三年
  以上十年以下有期徒刑。


司法院資訊處製作；財團法人民間司法改革基金會備份。
